臺灣宜蘭地方法院刑事判決　　　　　　　94年度簡上字第20號
　　上　訴　人　臺灣宜蘭地方法院檢察署檢察官
　　被　　　告　乙○○　男　2.
上列上訴人因被告竊盜案件，不服本院宜蘭簡易庭九十四年度宜
簡字第五六號，中華民國九十四年三月七日第一審判決（聲請簡
易判決處刑書案號：臺灣宜蘭地方法院檢察署九十四年度偵字第
三七一號）提起上訴，暨移送併案（同署九十四年度偵字第八七
九號），本院判決如下：
   主  文
原判決撤銷。
乙○○連續竊盜，累犯，處有期徒刑陸月，如易科罰金，以佰
元折算壹日。
    事  實
一、乙○○前於民國九十三年間因違反毒品危害防制條例案件，
    經本院宜蘭簡易庭判處有期徒刑四月確定，九十四年一月十
    二日易科罰金執行完畢後，仍不知悛悔，竟基於為自己不法
    所有之概括犯意，先於九十四年一月二十七日二十一時三十
    五分許，在宜蘭縣羅東鎮○○街、振泰街口，趁張王雪芬不
    注意之際，徒手竊得張王雪芳置於機車置物籃內之洗髮精三
    瓶、髮油四瓶、黑色皮包一只、黑色小錢包一只及新臺幣四
    百十六元，然旋遭警當場查獲。嗣其又承前為自己不法所有
    之意圖，於同年三月十九日十時許，在宜蘭縣羅東鎮○○路
    六六號前，趁甲○○疏未將機車鑰匙取下之際，徒手竊取甲
    ○○所有之車牌號碼ＷＶＡ─八五八號機車，得手後供己騎
    用作為代步工具，嗣經警調閱現場監視錄影帶後循線查獲。
二、案經宜蘭縣警察局及宜蘭縣警察局羅東分局報告臺灣宜蘭地
    方法院檢察署偵查起訴暨移送併辦。
    理  由
一、上開事實，迭據被告乙○○自警詢至偵審中到庭坦承不諱，
    核與被害人張王雪芬及甲○○於警詢中指述情節吻合一致，
    復有現場照片及現場監視錄影帶翻拍之照片各一幀，與贓物
    認領保管單二紙存卷可稽，堪認被告之自白確與真實相符，
    洵足採憑。本件事證至臻明確，被告犯行咸堪認定，均應依
    法論科。
二、核被告乙○○之所為，係犯刑法第三百二十條第一項之竊盜
    罪。其前後二次竊盜犯行，時間緊接，犯罪構成要件相同，
    顯係基於概括犯意反覆為之，應依刑法第五十六條連續犯之
    規定論以一罪，並加重其刑。又其前於九十三年間因違反毒
    品危害防制條例案件，經本院宜蘭簡易庭判處有期徒刑四月
    確定，九十四年一月十二日易科罰金執行完畢之事實，業據
    被告供明在卷，復有臺灣高等法院被告全國前案紀錄表一份
    在卷可稽，茲於有期徒刑執行完畢後五年內再犯本件有期徒
    刑以上之罪，應依刑法第四十七條累犯之規定加重其刑，並
    依法遞加重之。至上訴人移送併辦之事實，因與公訴人簡易
    判決聲請書所載犯罪事實間，具有連續犯之裁判上一罪關係
    如前述，自為起訴效力所及，本院當應併與審究。原審認被
    告罪證明確，予以論罪科刑，固非無見，然因未及審酌上訴
    人移送併辦之事實，即有未洽，上訴人之上訴意旨為有理由
    ，應由本院依法撤銷原判決並予改判。審酌被告年輕力壯，
    竟不思循正當途徑獲取財富，反連續行竊，情節匪淺，惟念
    其犯後坦承犯行，態度良好，竊得財物之價值亦非鉅大及其
    犯罪動機、目的、手段、素行、造成被害人及社會整體侵害
    程度尚稱輕微等一切情狀，爰酌情量處主文所示之刑，並諭
    知易科罰金之折算標準，以示警懲。
據上論斷，應依刑事訴訟法第四百五十五條之一第三項、第三百
六十九條第一項，刑法第五十六條、第三百二十條第一項、第四
十七條、第四十一條第一項，罰金罰鍰提高標準條例第一條前段
、第二條，判決如主文。
本案經檢察官賴慶祥到庭執行職務
中　　華　　民　　國　　94　　年　　7 　　月　　20　　日
                  臺灣宜蘭地方法院刑事第三庭
                      審判長法  官  黃  永  勝
                            法  官  林  楨  森
                            法  官  陳  嘉  年
以上正本證明與原本無異。
本件不得上訴。
                            書記官  詹  玉  惠
中　　華　　民　　國　　94　　年　　7 　　月　　21　　日
附錄本案論罪科刑法條全文
刑法第三百二十條
意圖為自己或第三人不法之所有，而竊取他人之動產者，為竊盜
罪，處五年以下有期徒刑、拘役或五百元以下罰金。
